# 母子公司之间借款缴纳的税费列报问题

提问人：xiaochao1212 时间：2018-06-25 09:37:15
请教: 子公司借钱给母公司，约定无利息使用费，但是税务局认定为资金占用需要增值税及附加税，这样由子公司支付了该笔税费，利息占用费产生的增值税不能抵扣，同时子公司也不向母公司收该笔费用，那么该笔费用如何列示? 1.税金及附加下设增值税? 2.管理费用下设税金或者其他? 3.财务费用下设其他?

回答人：chenyiwei
首先，母子公司之间的无息资金拆借，在双方各自报表中应参考《瑞华研究 2010 ～ 2016 汇编》之“问题4-1-49（接受“明股实债”投资的会计处理问题）”所述原则处理。子公司仍应在会计上确认利息收入。 其次，子公司因该无息贷款事项被税务机关要求缴纳的增值税，在子公司单独报表和母公司合并报表中应列入营业外支出处理。

提问人：xiaochao1212 时间：2018-06-25 19:34:47
请教陈版，这个计入营业外支出的依据是什么?

回答人：chenyiwei
该事项是子公司在母公司安排下进行不公允关联交易导致的额外现金流出，本身并不是企业正常经营活动必要的现金流出。另一可行的做法是在母公司合并报表层面列入管理费用，代表这是母公司管理层的责任。